SpellChecking/SpellCheckingTests/bin/Debug/Dictionaries/uyghur.aff
FLAG num
SFX 2973 Y 1
SFX 2973 а диған а
SFX 1386 Y 1
SFX 1386 и үрүшниң и
SFX 1642 Y 1
SFX 1642 а ишни а
SFX 3237 Y 1
SFX 3237 қ кә қ
SFX 2896 Y 1
SFX 2896 а турулуш а
SFX 2848 Y 1
SFX 2848 р злар р
SFX 3278 Y 1
SFX 3278 а дурушуш а
SFX 3881 Y 1
SFX 3881 м нсиму м
SFX 102 Y 1
SFX 102 т рни т
SFX 2403 Y 1
SFX 2403 ң вәтмәй ң
SFX 293 Y 1
SFX 293 и гүл и
SFX 4221 Y 1
SFX 4221 л гүл л
SFX 1834 Y 1
SFX 1834 к лиң к
SFX 1920 Y 1
SFX 1920 н гүл н
SFX 4076 Y 1
SFX 4076 д рисини д
SFX 2486 Y 1
SFX 2486 а иқимдин а
SFX 3570 Y 1
SFX 3570 о ишни о
SFX 1200 Y 1
SFX 1200 т диған т
SFX 4955 Y 1
SFX 4955 л мисиңиз л
SFX 4060 Y 1
SFX 4060 и урсиңиз и
SFX 1000 Y 1
SFX 1000 ң ватисән ң
SFX 4275 Y 1
SFX 4275 р штурувәтти р
SFX 1120 Y 1
SFX 1120 и умниң и
SFX 3815 Y 1
SFX 3815 и үмниң и
SFX 3676 Y 1
SFX 3676 ш нсиму ш
SFX 3384 Y 1
SFX 3384 қ лишидин қ
SFX 3544 Y 1
SFX 3544 а линиду а
SFX 3612 Y 1
SFX 3612 и үрүпла и
SFX 292 Y 1
SFX 292 а имақта а
SFX 1736 Y 1
SFX 1736 ш ишни ш
SFX 2068 Y 1
SFX 2068 ү әр ү
SFX 3869 Y 1
SFX 3869 а рат а
SFX 234 Y 1
SFX 234 р штүрүш р
SFX 4498 Y 1
SFX 4498 п вәрсә п
SFX 3149 Y 1
SFX 3149 т штүрүш т
SFX 4696 Y 1
SFX 4696 к линиду к
SFX 2904 Y 1
SFX 2904 д рат д
SFX 2218 Y 1
SFX 2218 и әнни и
SFX 51 Y 1
SFX 51 ш луш ш
SFX 4264 Y 1
SFX 4264 ғ қла ғ
SFX 3451 Y 1
SFX 3451 и үрүлмигән и
SFX 4680 Y 1
SFX 4680 р лмайсән р
SFX 4518 Y 1
SFX 4518 ү әлмәйду ү
SFX 4497 Y 1
SFX 4497 ң вәткәндә ң
SFX 3543 Y 1
SFX 3543 к лиси к
SFX 4695 Y 1
SFX 4695 с линиду с
SFX 4367 Y 1
SFX 4367 қ маслиқи қ
SFX 2518 Y 1
SFX 2518 у әнни у
SFX 1576 Y 1
SFX 1576 и ча и
SFX 4607 Y 1
SFX 4607 т рат т
SFX 2359 Y 1
SFX 2359 л мисини л
SFX 3487 Y 1
SFX 3487 п ча п
SFX 691 Y 1
SFX 691 а илимақ а
SFX 2285 Y 1
SFX 2285 а иқларниң а
SFX 1959 Y 1
SFX 1959 к ллири к
SFX 2461 Y 1
SFX 2461 к ләйдиған к
SFX 3766 Y 1
SFX 3766 а имаңлар а
SFX 1661 Y 1
SFX 1661 и улар и
SFX 1489 Y 1
SFX 1489 р ләйдиған р
SFX 1082 Y 1
SFX 1082 а иғинини а
SFX 598 Y 1
SFX 598 и уңни и
SFX 3011 Y 1
SFX 3011 и ушта и
SFX 2542 Y 1
SFX 2542 и урғанлиқи и
SFX 3877 Y 1
SFX 3877 м нғаниди м
SFX 2850 Y 1
SFX 2850 а дурулмақ а
SFX 4488 Y 1
SFX 4488 т дун т
SFX 4960 Y 1
SFX 4960 д мизму д
SFX 1842 Y 1
SFX 1842 а иялайдиған а
SFX 3908 Y 1
SFX 3908 л мизму л
SFX 2673 Y 1
SFX 2673 ш нғаниди ш
SFX 1417 Y 1
SFX 1417 ң гүл ң
SFX 635 Y 1
SFX 635 к йдикән к
SFX 3563 Y 1
SFX 3563 л йдикән л
SFX 3162 Y 1
SFX 3162 а уқидин а
SFX 1541 Y 1
SFX 1541 қ луш қ
SFX 2597 Y 1
SFX 2597 а итишни а
SFX 323 Y 1
SFX 323 н йдикән н
SFX 4341 Y 1
SFX 4341 м ндүрүш м
SFX 2281 Y 1
SFX 2281 с йдикән с
SFX 4379 Y 1
SFX 4379 қ лмайсән қ
SFX 3048 Y 1
SFX 3048 ш мизму ш
SFX 869 Y 1
SFX 869 а имни а
SFX 657 Y 1
SFX 657 а уси а
SFX 2951 Y 1
SFX 2951 ш йдикән ш
SFX 2174 Y 1
SFX 2174 р ндүрүш р
SFX 4875 Y 1
SFX 4875 и уңларму и
SFX 1021 Y 1
SFX 1021 ң вәрсә ң
SFX 1918 Y 1
SFX 1918 т дни т
SFX 4295 Y 1
SFX 4295 и урдуң и
SFX 3883 Y 1
SFX 3883 к нләр к
SFX 4070 Y 1
SFX 4070 з сар з
SFX 2169 Y 1
SFX 2169 м нләр м
SFX 1853 Y 1
SFX 1853 л имни л
SFX 4091 Y 1
SFX 4091 ш ндүрүш ш
SFX 2014 Y 1
SFX 2014 и уси и
SFX 1694 Y 1
SFX 1694 м имни м
SFX 1152 Y 1
SFX 1152 л млар л
SFX 2840 Y 1
SFX 2840 о имни о
SFX 7 Y 1
SFX 7 а әк а
SFX 2795 Y 1
SFX 2795 м ндила м
SFX 2140 Y 1
SFX 2140 е әк е
SFX 1513 Y 1
SFX 1513 и үрмәкчи и
SFX 39 Y 1
SFX 39 и әк и
SFX 2013 Y 1
SFX 2013 и ушниң и
SFX 4245 Y 1
SFX 4245 ү әнни ү
SFX 1926 Y 1
SFX 1926 и үргүч и
SFX 313 Y 1
SFX 313 а ийә а
SFX 1720 Y 1
SFX 1720 т рмиш т
SFX 1341 Y 1
SFX 1341 и үрсә и
SFX 3802 Y 1
SFX 3802 и әпту и
SFX 27 Y 1
SFX 27 у әк у
SFX 2610 Y 1
SFX 2610 л ийә л
SFX 859 Y 1
SFX 859 о ийә о
SFX 1667 Y 1
SFX 1667 ш нсә ш
SFX 1879 Y 1
SFX 1879 и урайли и
SFX 254 Y 1
SFX 254 и чиси и
SFX 4562 Y 1
SFX 4562 л чиси л
SFX 1476 Y 1
SFX 1476 м чиси м
SFX 4284 Y 1
SFX 4284 п чиси п
SFX 742 Y 1
SFX 742 и уңниң и
SFX 2619 Y 1
SFX 2619 ң ватқанларму ң
SFX 3270 Y 1
SFX 3270 р злишиш р
SFX 1331 Y 1
SFX 1331 а иқиңни а
SFX 4734 Y 1
SFX 4734 а иялмайдиған а
SFX 1340 Y 1
SFX 1340 и әткә и
SFX 630 Y 1
SFX 630 а ған а
SFX 4361 Y 1
SFX 4361 а мисақ а
SFX 862 Y 1
SFX 862 д ған д
SFX 305 Y 1
SFX 305 қ йдикән қ
SFX 4175 Y 1
SFX 4175 а итишниң а
SFX 2642 Y 1
SFX 2642 з ған з
SFX 3115 Y 1
SFX 3115 а дат а
SFX 4812 Y 1
SFX 4812 у әткә у
SFX 4171 Y 1
SFX 4171 ш иштәк ш
SFX 3466 Y 1
SFX 3466 д штәк д
SFX 1071 Y 1
SFX 1071 д ридин д
SFX 2233 Y 1
SFX 2233 р ған р
SFX 1805 Y 1
SFX 1805 с ған с
SFX 4043 Y 1
SFX 4043 р шмә р
SFX 3958 Y 1
SFX 3958 к йәләйду к
SFX 798 Y 1
SFX 798 т ған т
SFX 2108 Y 1
SFX 2108 а лириму а
SFX 1063 Y 1
SFX 1063 а иғач а
SFX 2813 Y 1
SFX 2813 д лириму д
SFX 152 Y 1
SFX 152 ш ған ш
SFX 2699 Y 1
SFX 2699 к лириму к
SFX 3604 Y 1
SFX 3604 п валғандәк п
SFX 560 Y 1
SFX 560 р штәк р
SFX 2326 Y 1
SFX 2326 с штәк с
SFX 2082 Y 1
SFX 2082 т штәк т
SFX 3488 Y 1
SFX 3488 и урни и
SFX 1627 Y 1
SFX 1627 т ридин т
SFX 2777 Y 1
SFX 2777 а тик а
SFX 1290 Y 1
SFX 1290 к мәкчи к
SFX 788 Y 1
SFX 788 к лди к
SFX 1731 Y 1
SFX 1731 с лириму с
SFX 3078 Y 1
SFX 3078 ш кидин ш
SFX 4631 Y 1
SFX 4631 ш мәкчи ш
SFX 1937 Y 1
SFX 1937 и уқлуқ и
SFX 1276 Y 1
SFX 1276 ү әк ү
SFX 1619 Y 1
SFX 1619 р шқаниди р
SFX 61 Y 1
SFX 61 ш лди ш
SFX 615 Y 1
SFX 615 а иңлар а
SFX 4524 Y 1
SFX 4524 г үш г
SFX 2615 Y 1
SFX 2615 а динму а
SFX 4815 Y 1
SFX 4815 ү әнләрниң ү
SFX 4162 Y 1
SFX 4162 л иңлар л
SFX 315 Y 1
SFX 315 и үш и
SFX 808 Y 1
SFX 808 а иғанлиқтин а
SFX 4586 Y 1
SFX 4586 б тта б
SFX 2825 Y 1
SFX 2825 о иңлар о
SFX 3693 Y 1
SFX 3693 к мәс к
SFX 1092 Y 1
SFX 1092 р шлар р
SFX 2433 Y 1
SFX 2433 с шлар с
SFX 2432 Y 1
SFX 2432 т шлар т
SFX 1144 Y 1
SFX 1144 и әкни и
SFX 3536 Y 1
SFX 3536 к лмисә к
SFX 2535 Y 1
SFX 2535 р шмайду р
SFX 4527 Y 1
SFX 4527 и үрмиди и
SFX 2367 Y 1
SFX 2367 а лиған а
SFX 4161 Y 1
SFX 4161 ш иңлар ш
SFX 4843 Y 1
SFX 4843 ш қидики ш
SFX 2732 Y 1
SFX 2732 т динму т
SFX 4982 Y 1
SFX 4982 р лмисә р
SFX 4953 Y 1
SFX 4953 а миғанлиқини а
SFX 2938 Y 1
SFX 2938 а лаштур а
SFX 4520 Y 1
SFX 4520 у әкни у
SFX 3383 Y 1
SFX 3383 к лиған к
SFX 1232 Y 1
SFX 1232 а иғиму а
SFX 1277 Y 1
SFX 1277 и үрүлүп и
SFX 128 Y 1
SFX 128 й ңлар й
SFX 1867 Y 1
SFX 1867 к ңлар к
SFX 30 Y 1
SFX 30 м ңлар м
SFX 662 Y 1
SFX 662 н ңлар н
SFX 1957 Y 1
SFX 1957 ш лмисә ш
SFX 31 Y 1
SFX 31 п ңлар п
SFX 515 Y 1
SFX 515 п валди п
SFX 4957 Y 1
SFX 4957 қ мисақ қ
SFX 2366 Y 1
SFX 2366 р лиған р
SFX 1903 Y 1
SFX 1903 к йдиғанлиқи к
SFX 2289 Y 1
SFX 2289 а ишидики а
SFX 2340 Y 1
SFX 2340 и улуш и
SFX 1016 Y 1
SFX 1016 н йдиғанлиқи н
SFX 4061 Y 1
SFX 4061 и улуши и
SFX 1473 Y 1
SFX 1473 ш қлаш ш
SFX 1423 Y 1
SFX 1423 ч ңлар ч
SFX 2869 Y 1
SFX 2869 ш ңлар ш
SFX 3175 Y 1
SFX 3175 д сери д
SFX 331 Y 1
SFX 331 а он а
SFX 4912 Y 1
SFX 4912 д рам д
SFX 4934 Y 1
SFX 4934 к нишидин к
SFX 2072 Y 1
SFX 2072 ю ңлар ю
SFX 2605 Y 1
SFX 2605 а инар а
SFX 3740 Y 1
SFX 3740 с йдиғанлиқи с
SFX 1498 Y 1
SFX 1498 а иқлири а
SFX 3939 Y 1
SFX 3939 қ лириму қ
SFX 1450 Y 1
SFX 1450 қ кидин қ
SFX 1871 Y 1
SFX 1871 д ғиму д
SFX 2558 Y 1
SFX 2558 л он л
SFX 4800 Y 1
SFX 4800 ң ветимиз ң
SFX 3825 Y 1
SFX 3825 з ғиму з
SFX 1858 Y 1
SFX 1858 ң валғандәк ң
SFX 2067 Y 1
SFX 2067 п валатти п
SFX 595 Y 1
SFX 595 а иним а
SFX 1737 Y 1
SFX 1737 а ишишини а
SFX 3507 Y 1
SFX 3507 м нши м
SFX 575 Y 1
SFX 575 қ лди қ
SFX 4986 Y 1
SFX 4986 к лмигәнликини к
SFX 3872 Y 1
SFX 3872 с он с
SFX 2712 Y 1
SFX 2712 ш ишидики ш
SFX 3028 Y 1
SFX 3028 м нч м
SFX 4560 Y 1
SFX 4560 д шлири д
SFX 921 Y 1
SFX 921 а ивелип а
SFX 4824 Y 1
SFX 4824 и үңму и
SFX 3623 Y 1
SFX 3623 с ғиму с
SFX 484 Y 1
SFX 484 а иниға а
SFX 1070 Y 1
SFX 1070 ш ғиму ш
SFX 4478 Y 1
SFX 4478 о ивелип о
SFX 4876 Y 1
SFX 4876 и уқларни и
SFX 165 Y 1
SFX 165 а исида а
SFX 681 Y 1
SFX 681 р шлири р
SFX 4234 Y 1
SFX 4234 у ва у
SFX 2431 Y 1
SFX 2431 с шлири с
SFX 728 Y 1
SFX 728 т шлири т
SFX 2872 Y 1
SFX 2872 ш қлириниң ш
SFX 4408 Y 1
SFX 4408 к латти к
SFX 1203 Y 1
SFX 1203 ң велиң ң
SFX 4389 Y 1
SFX 4389 к лисә к
SFX 4477 Y 1
SFX 4477 ш ивелип ш
SFX 4446 Y 1
SFX 4446 о исида о
SFX 1776 Y 1
SFX 1776 р лмаслиқ р
SFX 262 Y 1
SFX 262 а ир а
SFX 4997 Y 1
SFX 4997 р лисә р
SFX 751 Y 1
SFX 751 п ветиду п
SFX 4045 Y 1
SFX 4045 р шларни р
SFX 3473 Y 1
SFX 3473 с шларни с
SFX 1328 Y 1
SFX 1328 ш латти ш
SFX 1792 Y 1
SFX 1792 л ир л
SFX 4755 Y 1
SFX 4755 м ир м
SFX 4033 Y 1
SFX 4033 ғ қлаш ғ
SFX 2970 Y 1
SFX 2970 а идинла а
SFX 2561 Y 1
SFX 2561 л ниға л
SFX 1644 Y 1
SFX 1644 о ир о
SFX 914 Y 1
SFX 914 м ниға м
SFX 3732 Y 1
SFX 3732 ш кләрниң ш
SFX 4207 Y 1
SFX 4207 р зған р
SFX 1896 Y 1
SFX 1896 қ лиған қ
SFX 2488 Y 1
SFX 2488 а иялмай а
SFX 3695 Y 1
SFX 3695 к мсиләр к
SFX 1422 Y 1
SFX 1422 қ ңлар қ
SFX 225 Y 1
SFX 225 р ир р
SFX 3973 Y 1
SFX 3973 а итмақ а
SFX 269 Y 1
SFX 269 ң валди ң
SFX 3200 Y 1
SFX 3200 р мсиләр р
SFX 2250 Y 1
SFX 2250 р сида р
SFX 1015 Y 1
SFX 1015 қ йдиғанлиқи қ
SFX 528 Y 1
SFX 528 а ларға а
SFX 4915 Y 1
SFX 4915 й птимиз й
SFX 978 Y 1
SFX 978 д ларға д
SFX 1349 Y 1
SFX 1349 и урушиға и
SFX 4117 Y 1
SFX 4117 к лмәстин к
SFX 1686 Y 1
SFX 1686 к ларға к
SFX 4090 Y 1
SFX 4090 қ нишидин қ
SFX 4963 Y 1
SFX 4963 л мид л
SFX 3425 Y 1
SFX 3425 а игәндә а
SFX 3828 Y 1
SFX 3828 р штүргүчи р
SFX 2892 Y 1
SFX 2892 и урсиму и
SFX 754 Y 1
SFX 754 р штурулған р
SFX 4304 Y 1
SFX 4304 б тмақ б
SFX 1187 Y 1
SFX 1187 к лидиған к
SFX 3000 Y 1
SFX 3000 ш ғанниң ш
SFX 1556 Y 1
SFX 1556 а ивиди а
SFX 3164 Y 1
SFX 3164 и урғандәк и
SFX 24 Y 1
SFX 24 а иди а
SFX 3231 Y 1
SFX 3231 р ларға р
SFX 3743 Y 1
SFX 3743 қ иқлири қ
SFX 1014 Y 1
SFX 1014 с ларға с
SFX 3551 Y 1
SFX 3551 т ларға т
SFX 945 Y 1
SFX 945 ң валатти ң
SFX 1461 Y 1
SFX 1461 д иди д
SFX 4641 Y 1
SFX 4641 л млардин л
SFX 136 Y 1
SFX 136 и үрмәк и
SFX 2054 Y 1
SFX 2054 л иди л
SFX 4474 Y 1
SFX 4474 н иди н
SFX 1914 Y 1
SFX 1914 о иди о
SFX 3440 Y 1
SFX 3440 и әңни и
SFX 753 Y 1
SFX 753 р штурушуш р
SFX 154 Y 1
SFX 154 ш лидиған ш
SFX 1865 Y 1
SFX 1865 и үрүвәтти и
SFX 1750 Y 1
SFX 1750 ң ва ң
SFX 508 Y 1
SFX 508 а ина а
SFX 3778 Y 1
SFX 3778 ш иди ш
SFX 3879 Y 1
SFX 3879 м нчилик м
SFX 1913 Y 1
SFX 1913 а иктә а
SFX 1107 Y 1
SFX 1107 а ишидиған а
SFX 4037 Y 1
SFX 4037 р штүрүшкә р
SFX 1004 Y 1
SFX 1004 и чиларни и
SFX 1492 Y 1
SFX 1492 қ лмаслиқ қ
SFX 3096 Y 1
SFX 3096 о ина о
SFX 2437 Y 1
SFX 2437 м чиларни м
SFX 1227 Y 1
SFX 1227 қ латти қ
SFX 4459 Y 1
SFX 4459 а илмақ а
SFX 3337 Y 1
SFX 3337 а уй а
SFX 2460 Y 1
SFX 2460 к лән к
SFX 999 Y 1
SFX 999 п види п
SFX 1753 Y 1
SFX 1753 и әмниң и
SFX 4239 Y 1
SFX 4239 и әч и
SFX 4010 Y 1
SFX 4010 и әтләрниң и
SFX 929 Y 1
SFX 929 и уй и
SFX 355 Y 1
SFX 355 и урулған и
SFX 4666 Y 1
SFX 4666 р ләйсән р
SFX 551 Y 1
SFX 551 ң ветиду ң
SFX 1148 Y 1
SFX 1148 а ту а
SFX 1308 Y 1
SFX 1308 а илардики а
SFX 310 Y 1
SFX 310 р штуруп р
SFX 4274 Y 1
SFX 4274 с штуруп с
SFX 3151 Y 1
SFX 3151 т штуруп т
SFX 1861 Y 1
SFX 1861 и әнсиз и
SFX 3648 Y 1
SFX 3648 и улди и
SFX 1892 Y 1
SFX 1892 қ мсиләр қ
SFX 3188 Y 1
SFX 3188 к нму к
SFX 1886 Y 1
SFX 1886 л нму л
SFX 360 Y 1
SFX 360 м нму м
SFX 204 Y 1
SFX 204 а әрдин а
SFX 3100 Y 1
SFX 3100 а иклирини а
SFX 3122 Y 1
SFX 3122 ң вәрсәк ң
SFX 1561 Y 1
SFX 1561 и әрдин и
SFX 372 Y 1
SFX 372 а идуқ а
SFX 2929 Y 1
SFX 2929 к лмақ к
SFX 4922 Y 1
SFX 4922 р нму р
SFX 545 Y 1
SFX 545 а иридәк а
SFX 4470 Y 1
SFX 4470 д идуқ д
SFX 3945 Y 1
SFX 3945 к ливатқан к
SFX 3895 Y 1
SFX 3895 л нд л
SFX 1289 Y 1
SFX 1289 м нд м
SFX 1738 Y 1
SFX 1738 а итиши а
SFX 386 Y 1
SFX 386 а икидәк а
SFX 2937 Y 1
SFX 2937 ш лгәчкә ш
SFX 14 Y 1
SFX 14 а иниң а
SFX 1189 Y 1
SFX 1189 қ ларға қ
SFX 4402 Y 1
SFX 4402 к лдә к
SFX 2386 Y 1
SFX 2386 д иниң д
SFX 3235 Y 1
SFX 3235 р лаймән р
SFX 26 Y 1
SFX 26 ш лмақ ш
SFX 2064 Y 1
SFX 2064 ң велиңлар ң
SFX 844 Y 1
SFX 844 и чидин и
SFX 3980 Y 1
SFX 3980 к иниң к
SFX 1744 Y 1
SFX 1744 а илиши а
SFX 276 Y 1
SFX 276 л иниң л
SFX 960 Y 1
SFX 960 қ лидиған қ
SFX 2493 Y 1
SFX 2493 м иниң м
SFX 3381 Y 1
SFX 3381 а лиқтин а
SFX 2651 Y 1
SFX 2651 м чидин м
SFX 1305 Y 1
SFX 1305 н иниң н
SFX 1547 Y 1
SFX 1547 ш ливатқан ш
SFX 317 Y 1
SFX 317 о иниң о
SFX 4052 Y 1
SFX 4052 п чидин п
SFX 2470 Y 1
SFX 2470 д лиқтин д
SFX 1490 Y 1
SFX 1490 ш лғанлиқи ш
